【裁判字號】    89,交抗,36
【裁判日期】    890219
【裁判案由】    違反道路交通管理處罰條例
【裁判全文】
臺灣高等法院交通事件裁定                八十九年度交抗字第三六號
    抗  告  人
    即受處分人  甲○○
右抗告人因違反交通管理處罰條例案件，不服臺灣士林地方法院八十八年度交聲字第
三九六號，中華民國八十八年十二月三十一日所為裁定，提起抗告，本院裁定如左：
    主      文
抗告駁回。
    理      由
一、按道路交通管理處罰條例第五十六條第一項第一款規定：汽車駕駛人在禁止臨時
    停車處所停車者，處新臺幣六百元以上至一千二百元以下罰鍰。
二、本件受處分人即抗告人甲○○所有車牌ＶＤＵ－四九五號機車於八十七年十二月
    二十四日上午十時七分許，在臺北市○○區○○街十五巷十八弄前即交岔路口十
    公尺內停車，經臺北市政府警察局內湖分局內湖派出所員警當場查獲並於八十八
    年一月十二日填單舉發在案，此有臺北市政府警察局舉發違反道路交通管理事件
    通知單一份及照片一張在卷可稽。受處分人即抗告人甲○○不服，向原審法院聲
    明異議指稱：其他車輛及員警於警察機關之車輛亦於交岔路口十公尺內停車，均
    未見取締云云，經原審法院認為此係主管機關行使裁量權妥適與否之問題，且人
    民不得主張不法之平等，故仍無解於甲○○之違規行為與其所受之處分，原處分
    機關台北市交通事件裁決所據以援引上開規定，裁處新臺幣一千二百元，並無不
    當，本件異議為無理由，應予駁回，本院亦認原審法院裁定尚無不合，應予維持
    。
三、抗告意旨略以：政府對大馬路（成功路）之違規車輛施行拖吊，以致車輛大量停
    入巷道內，影響巷內居民行動自由。抗告人前曾提出各種違規停車相片數十張（
    包括警察機關），原裁定並未言及。內湖星雲社區○○○於路中，附近康寧路攤
    販亦在巷內營業。本件抗告人曾向內湖派出所異議，承辦警員將舉發單及相片收
    回，抗告人以為已經銷案，詎又收到裁罰處分，因此不服云云。
四、本院查：關於車輛因於大馬路拖吊，湧入巷道內停放，與抗告人違規停車無必然
    因果關係。至其他車輛違規未受舉發，要與舉發員警人力是否充足之故，不能主
    張「不法之  等」而卸免違規受罰之責。至對交通違規之舉發有所陳述，應依道
    路交通管理處罰條例第八條規定，向交通裁決單位為之，非向舉發之警察機關陳
    述。另本件交通事處之處罰，應由管轄之台北市交通事件裁決所裁處是否處罰，
    非可由原舉發之警察機關任意銷案，事實上內湖派出所已將舉發通知單及相片退
    回抗告人，有掛號郵件收回執影本存卷足稽。綜上所，應認本件抗告為無理由
    ，予以駁回。並依道路交通管理處罰條例第八十九條，道路交通案件處理辦法第
    二十六條，刑事訴訟法第四百十二條裁定如主文。
中     華     民     國    八十九   年       二       月      十七      日
                             臺灣高等法院交通法庭
                                 審判長法  官  陳  春  秋
                                       法  官  黃  賽  月
                                       法  官  梁  力  求
右正本證明與原本無異。
不得再抗告。
                                       書記官  胡      儀
中     華     民     國    八十九   年       二       月     二十一     日


司法院資訊處製作；財團法人民間司法改革基金會備份。
